【裁判字號】    92,易,855
【裁判日期】    920612
【裁判案由】    商標法
【裁判全文】
臺灣板橋地方法院刑事判決                          九十二年度易字第八五五號
    公  訴  人  臺灣板橋地方法院檢察署檢察官
    被      告  甲○○
右列被告因商標法案件，經檢察官提起公訴（九十一年度偵字第一八六八九號），本
院判決如左：
    主  文
甲○○共同連續明知為意圖欺騙他人，於同一商品使用相同於他人註冊商標圖樣之商
品而販賣，處拘役參拾日，如易科罰金，以新台幣玖佰元即銀元參佰元折算壹日。扣
案如附表二所示之物，均沒收。
    事  實
一、甲○○明知如附表一所示之商標圖樣，業經如附表一所示之商標專用權人，向前
    經濟部中央標準局（現改制為經濟部智慧財產局）申請註冊核准登記，取得商標
    專用權，指定使用於附表所示之專用商品，現仍在專用期間，且明知真實姓名年
    籍不詳「陳姓」之成年男子所持有之皮件，為意圖欺騙他人，於同一商品，使用
    相同於附表所示商標圖樣之商品，竟基於販賣營利之概括犯意聯絡，於民國九十
    一年八月九日起，由該「陳姓」之成年男子提供所持有之仿冒如附表一所示商標
    圖樣之皮件，並由甲○○在台北縣板橋市○○路○段五十巷口，以每個手提包新
    台幣（下同）六百元至八百元、每個皮夾二百九十九元不等之代價，連續販賣予
    不特定之客人，以資牟利。嗣於九十一年八月十日二十時許，為警在台北縣板橋
    市○○路○段五十巷口前查獲，並扣得如附表二所示之物品。
二、案經法商路易威登馬爾悌耶股份有限公司（下稱路易威登公司）訴請台北縣政府
    警察局海山分局報告臺灣板橋地方法院檢察署檢察官偵查起訴。
    理  由
一、訊據被告甲○○就右揭犯罪事實於本院審理中坦承不諱。經查，如附表所示之商
    標圖樣，係由路易威登公司向前經濟部中央標準局（現改制為經濟部智慧財產局
    ）申請註冊取得商標專用權之商標圖樣，專用於如附表所示之專用商品，現尚在
    專用期間內，有經濟部中央標準局商標註冊證影本及路易威登公司出示證明單各
    一紙在卷可按。按商標圖樣之近似，以具有普通知識經驗之一般商品購買人，於
    購買時施以普通所用之注意，有無混同誤認之虞判斷之，商標法施行細則第十五
    條第一項定有明文。觀之卷內所附之照片二幀及經濟部中央標準局商標註冊證影
    本一紙，可知為警於九十一年八月十日查扣之手提包及皮夾，其上所印製圖樣與
    附表一所示之商樣圖樣，均係以英文ＬＶ交叉形成之圖形、四瓣之花朵（有花瓣
    顏色與底色不同及與底色相同二種形式），及外面係一大圓、其內由五個小圓所
    排列形成類似十字形之圖形，共同組合而成之圖樣，與真品之商標圖樣相似，一
    般之消費者，於購買時施以普通所用之注意，異時異地觀察，自有混同誤認之虞
    。然上開查扣之手提包及皮夾，車工、材質、色澤、金屬配件之結構造型及文字
    標示等，品質偽劣，另前揭為警查扣之物品，分別經路易威登公司訓練並委託處
    理仿冒商標商品鑑定事宜之宋曉嵐鑑定結果，亦同此認定，並有路易威登產品鑑
    定報告一紙在卷可按。況參以真品之手提包價格為一萬八千原至二萬三千元不等
    ，皮夾則為八千元至一萬五千元不等，被告甲○○供稱其出售之價格為每個手提
    包六百元至八百元、每個皮夾二百九十九元不等，顯與真品之價格差異極大，已
    可確認被告所販賣者為仿冒商品無疑。足認被告前揭自白與事實相符，堪予採信
    。本件事證明確，被告罪行已堪認定，自應依法論科。
二、核被告甲○○所為，係犯商標法第六十三條販賣仿冒商標商品罪。被告甲○○與
    該「陳姓」成年男子間，有犯意之聯絡及行為之分擔，應以共同正犯論處。其先
    後多次犯行，時間緊接，所犯係犯罪構成要件相同之罪，顯係基於概括之犯意為
    之，應依連續犯之規定論以一罪，並加重其刑。爰審酌被告販賣仿冒商品，不惟
    對被害商標專用權人造成損失，亦對民眾價值判斷及尊重智慧財產權之守法觀念
    形成誤導，更致國家形象受損，影響對外貿易而間接造成國內經濟受創，應予非
    難，兼衡被告實為流動攤販，經營規模不大，造成損害尚非嚴重，於本院訊問時
    尚能坦承犯行，表示悔改之意等一切情狀，從輕量處如主文所示之刑，並諭知易
    科罰金折算標準，以示警懲。至附表二所示之扣案物品，應依商標法第六十四條
    之規定，不問屬於被告所有與否，均宣告沒收之。
據上論斷，應依刑事訴訟法第二百九十九條第一項前段，商標法第六十三條、第六十
四條，刑法第十一條前段、第二十八條、第五十六條、第四十一條第一項前段，罰金
罰鍰提高標準條例第一條前段、第二條，判決如主文。
本案經檢察官馬凱蕙到庭執行職務
中      華      民      國    九十二    年      六      月    十二    日
                                  臺灣板橋地方法院刑事第五庭
                                          法  官  王  偉  光
右正本證明與原本無異。
如不服本判決，應於判決送達後十日內，向本院提出上訴狀。
                                          書記官  陳  怡  君
中      華      民      國      九十二      年      六    月    十六    日
附錄本案論罪科刑法條全文
商標法第六十三條
明知為前條商品而販賣、意圖販賣而陳列、輸出或輸入者，處一年以下有
期徒刑、拘役或科或併科新臺幣五萬元以下罰金。
附表一：
┌──┬──────┬─────┬─────────┬─────────┐
│編號│商標專用權人│商標圖樣  │    專用商品      │    專用期間      │
├──┼──────┼─────┼─────────┼─────────┤
│ 一 │法商路易威登│如偵查卷第│各種書包、手提箱袋│自民國八十九年七月│
│    │馬爾悌耶股份│十五、十七│、旅行袋、皮夾    │一日起至九十九年六│
│    │有限公司    │頁之圖樣  │                  │月三十日止        │
└──┴──────┴─────┴─────────┴─────────┘
附表二：
┌────┬────────┬────────┐
│編   號 │  品    名      │  數      量    │
├────┼────────┼────────┤
│一      │ＬＶ手提包      │      二個      │
├────┼────────┼────────┤
│二      │ＬＶ皮夾        │      八個      │
├────┼────────┼────────┤
│        │                │   共計十個     │
└────┴────────┴────────┘


司法院資訊處製作；財團法人民間司法改革基金會備份。
